臺灣屏東地方法院刑事判決　　　　　　110年度簡上字第126號
上　訴　人
即　被　告　孫正發


上列上訴人因家暴傷害等案件，不服本院110 年度簡字第274 號
中華民國110 年6 月30日第一審簡易判決（起訴案號：109 年度
偵字第11068 號），提起上訴，本院管轄之第二審合議庭判決如
下：
    主  文
上訴駁回。
孫正發緩刑貳年，緩刑期間付保護管束，並禁止對張麗君實施家
庭暴力或為騷擾之行為。
    事  實  及  理  由
一、本案經審理結果，認原審簡易判決以被告孫正發（下稱被告
    ）所為係犯刑法第277 條第1 項之傷害罪、同法第305 條之
    恐嚇危害安全罪，分別判處拘役40日及拘役30日，並定應執
    行拘役50日，如易科罰金，均以新臺幣1 千元折算1 日，其
    認事用法及量刑均無不當，應予維持，並引用原審簡易判決
    書所載之犯罪事實、證據及理由（如附件）。
二、被告上訴意旨略謂：被告已與告訴人成立和解，並履行和解
    條件，希望能改判緩刑等語。
三、經查：被告上訴意旨對檢察官起訴及原審判決認定之犯罪事
    實並不爭執，對原審量處之刑度亦無不服（見本院簡上卷第
    60頁），僅以前開原因求為緩刑之宣告，因此應認被告並未
    具體指摘原判決有何違誤或不當之處，其上訴自無理由，應
    予駁回。
四、惟按，刑法第74條第1 項明定：受2 年以下有期徒刑、拘役
    或罰金之宣告，而有下列情形之一，認以暫不執行為適當者
    ，得宣告2 年以上5 年以下之緩刑，其期間自裁判確定之日
    起算：㈠未曾因故意犯罪受有期徒刑以上刑之宣告者。㈡前
    因故意犯罪受有期徒刑以上刑之宣告，執行完畢或赦免後，
    5 年以內未曾因故意犯罪受有期徒刑以上刑之宣告者。又緩
    刑宣告，本質上無異恩赦，雖具消滅刑罰權效果，惟立法意
    旨乃在藉由刑之執行猶豫，給予被告自新之機會，以避免短
    期自由刑之流弊，是否宣告緩刑，屬實體法上賦予法院得為
    自由裁量之事項，自應就行為人是否適具緩刑情狀，於裁判
    時本於一般法律原則綜合裁量（最高法院91年台上字第5295
    號判決參照），是其緩刑之取捨，自應以裁判時之情狀為要
    。查本件被告前無任何犯罪科刑紀錄，此有臺灣高等法院被
    告前案紀錄表附卷可按，自屬未曾因故意犯罪受有期徒刑以
    上刑之宣告。又被告於本院審理中與告訴人達成和解，並已
    如數賠償，此有本院調解筆錄及ｅ動郵局交易結果單據各1
    份在卷可憑（見本院簡上卷第69、70頁），且被告已坦承犯
    行，堪認被告係因一時衝動而觸法，經此偵審程序及科刑宣
    告之教訓後，當知警惕而無再犯之虞，原審所宣告之刑以暫
    不執行為適當，爰依刑法第74條第1 項第1 款規定宣告緩刑
    2 年，用啟自新，以勵來茲。被告係故意對張麗君犯家庭暴
    力罪，爰併依家庭暴力防治法第38條第1 項、第2 項第1 款
    、第2 款等規定，諭知被告於緩刑期間付保護管束，並於付
    緩刑保護管束期間內，禁止對張麗君實施家庭暴力或為騷擾
    之行為。另被告如有違反上開所定負擔情節重大，足認原宣
    告之緩刑難收預期效果，而有執行刑罰之必要，依刑法第75
    條之1 第1 項第4 款之規定，得撤銷其緩刑宣告，附此敘明
    。
據上論斷，應依刑事訴訟法第455 條之1 第1 項、第3 項、第36
8 條、第373 條，家庭暴力防治法第38條第1 項、第2 項第1 款
、第2 款，刑法第74條第1 項第1 款，判決如主文。
本案經檢察官黃彥凱提起公訴，檢察官潘國威到庭執行職務。
中    華    民    國   110    年    11    月     2    日
                  刑事第一庭    審判長法  官  王以齊
                                      法  官  楊宗翰
                                      法  官  粘凱庭
以上正本證明與原本無異。
不得上訴。
中    華    民    國   110    年    11    月    2     日
                                      書記官  黃嘉慶
附件：
　
臺灣屏東地方法院刑事簡易判決          110年度簡字第274號
公  訴  人  臺灣屏東地方檢察署檢察官
被      告  孫正發  男  民國00年00月0日生
                    身分證統一編號：Z000000000號
                    住屏東縣屏東市廣興137之3號
上列被告因家暴傷害等案件，經檢察官提起公訴（109 年度偵字
第11068 號），因被告於準備程序中自白犯罪，本院認宜以簡易
判決處刑（原案號：109 年度訴字第924 號），爰不經通常審判
程序，裁定由受命法官獨任逕以簡易判決處刑如下：
    主  文
孫正發犯傷害罪，處拘役肆拾日，如易科罰金，以新臺幣壹仟元
折算壹日。又犯恐嚇危害安全罪，處拘役參拾日，如易科罰金，
以新臺幣壹仟元折算壹日。應執行拘役伍拾日，如易科罰金，以
新臺幣壹仟元折算壹日。
    事實及理由
一、事實：孫正發與張麗君前為夫妻關係（2 人嗣於民國109 年
    6 月29日兩願離婚），2 人間具有家庭暴力防治法第3 條第
    1 款規定之家庭成員關係。孫正發前於婚姻關係存續中，分
    別為下列行為：
  ㈠於109 年6 月3 日17時30分許，在孫正發位於屏東縣屏東市
    廣興137 之3 號之住處內，孫正發與張麗君發生口角，孫正
    發竟基於傷害他人身體之犯意，徒手攻擊張麗君之臉部，致
    張麗君受有前額挫擦傷之傷害。
  ㈡於109 年6 月27日11時4 分許，孫正發另基於恐嚇危害安全
    之犯意，使用通訊軟體LINE（下簡稱LINE）傳送文字訊息向
    張麗君恫稱：「那偶（我）抓你兒子來玩玩好了」、「你相
    不相信大叔敢」、「會怕嗎？」等語，以此加害張麗君兒子
    生命、身體之事恐嚇張麗君，使張麗君心生畏懼，致生危害
    於安全。
  ㈢案經張麗君訴由臺灣屏東地方檢察署檢察官偵查起訴。
二、證據：
  ㈠被告於本院準備程序時之自白。
  ㈡證人即告訴人張麗君於警詢及偵查中之具結證述、證人潘富
    城於警詢時之證述。
  ㈢告訴人之戶籍謄本（現戶部分）、國軍桃園總醫院受理家庭
    暴力事件驗傷診斷書、LINE對話紀錄擷取照片8 張（見他字
    卷第19-23 頁）
三、論罪科刑：
  ㈠按家庭暴力防治法所稱「家庭暴力」，係指家庭成員間實施
    身體或精神上不法侵害之行為；所稱「家庭暴力罪」，係指
    家庭成員間故意實施家庭暴力行為而成立其他法律所規定之
    犯罪，家庭暴力防治法第2 條第1 款、第2 款分別定有明文
    。查本案被告與告訴人前為配偶關係，有告訴人之戶籍謄本
    （現戶部分）、被告之個人戶籍資料（完整姓名）查詢結果
    在卷可佐（見他字卷第11頁；本院卷第41-42 頁），2 人間
    為家庭暴力防治法第3 條第1 款所定之家庭成員關係。而被
    告對告訴人所為之毆打行為，已屬家庭成員間實施之身體上
    不法侵害行為，被告復又傳送上開恐嚇訊息與告訴人，致告
    訴人心生畏懼，則屬家庭成員間實施之精神上不法侵害行為
    ，均為家庭暴力防治法第2 條第1 款所稱之家庭暴力，而均
    該當同條第2 款之家庭暴力罪；惟因家庭暴力防治法對於家
    庭暴力罪並無罰則之規定，仍應依刑法之規定予以論罪科刑
    。故核被告所為，分別係犯刑法第277 條第1 項之傷害罪、
    第305 條之恐嚇危害安全罪。公訴意旨就上開犯行均漏未援
    引家庭暴力防治法之相關規定，尚有未洽，均應予補充。
  ㈡被告就上開2 罪間，犯意各別，行為互異，應予分論併罰。
  ㈢爰審酌被告前於婚姻關係存續中，因與告訴人發生口角，竟
    先後出手毆打告訴人、傳送恐嚇訊息與告訴人，致告訴人受
    有上開傷害，復心生畏懼，所為誠屬不該；惟念其犯後於本
    院準備程序終能坦承犯行之態度；考量被告之犯罪動機、目
    的、手段、告訴人之傷勢、危害程度等情節，兼衡被告自述
    教育程度為大學畢業，離婚無子女，目前在公部門上班，月
    收入約新臺幣4 至5 萬元等家庭生活狀況（見本院卷第31頁
    ）之一切情狀，分別量處如主文所示之刑，並均諭知易科罰
    金之折算標準，暨定應執行刑及其易科罰金之折算標準。
四、依刑事訴訟法第449 條第2 項、第3 項、第454 條第1 項，
    刑法第277 條第1 項、第305 條、第51條第6 款、第41條第
    1 項前段，刑法施行法第1 條之1 第1 項，逕以簡易判決處
    刑如主文。
五、如不服本件判決，得自收受送達之日起20日內，向本院提出
    上訴狀（須附繕本），上訴於本院管轄之第二審地方法院合
    議庭。
本案經檢察官黃彥凱提起公訴，檢察官周亞蒨到庭執行職務。
中    華    民    國   110    年    6     月    30    日
                      簡易庭  法  官  劉容妤
　
以上正本證明與原本無異。
如不服本件判決，得於判決書送達之日起20日內，以書狀敍述理
由（須附繕本），向本庭提出上訴。
中    華    民    國   110    年    6     月    30    日
                              書記官  蕭秀蓉
　
附錄本判決論罪科刑法條全文
【刑法第277條第1項】
傷害人之身體或健康者，處五年以下有期徒刑、拘役或五十萬元
以下罰金。
【刑法第305條】
以加害生命、身體、自由、名譽、財產之事恐嚇他人，致生危害
於安全者，處二年以下有期徒刑、拘役或九千元以下罰金。